【裁判字號】    95,簡上,207
【裁判日期】    950630
【裁判案由】    偽造文書
【裁判全文】
臺灣桃園地方法院刑事判決             95年度簡上字第207號
公  訴  人  台灣桃園地方法院檢察署檢察官
上  訴  人
即  被  告  甲○○
            戊○○
            己○○
            丁○○
            丙○○
共      同
選任辯護人  劉楷 律師
上列上訴人即被告等因偽造文書案件，不服本院中壢簡易庭94年
度壢簡字第603 號，中華民國95年3 月24日第一審簡易判決（聲
請簡易判決處刑書案號：臺灣桃園地方法院檢察署93年度偵續(一)
字第27號）提起上訴，本院管轄之第二審合議庭判決如下︰
    主  文
上訴駁回。
戊○○、己○○、丁○○、丙○○、甲○○均緩刑貳年。
    事實及理由
一、本案經本院審理結果，認為第一審以上訴人戊○○、己○○
    、丁○○、丙○○、甲○○分別因犯行使從事業務之人，明
    知為不實之事項，而登載於其業務上作成之文書，足以生損
    害於公眾及他人，犯刑法第216 條、第215 條之偽造文書罪
    ，適用刑法第28條、第56條、第216 條、第215 條、第41條
    第1 項前段，罰金罰鍰提高標準條例第1 條前段、第2 條，
    逕以簡易判決判處上訴人即被告戊○○有期徒刑4 月、己○○、丁○○、丙○○、甲○○均有期徒刑3 月，並均諭知如
    易科罰金，以3 百元折算1 日之折算標準，經核認事用法並
    無不合，量刑亦稱妥適，應予維持，並引用附件第一審判決
    書所記載之事實、證據及理由（詳如附件，含聲請簡易判決
    處刑書）。
二、上訴人即被告等人對於原審所認定之犯罪事實均坦承不諱，
    並未爭執，是其等上訴非有理由，應予駁回。本院經查上訴
    人等人前均未曾受有期徒刑以上刑之宣告，有卷附臺灣高等
    法院被告全國前案紀錄表各1 份可按，其等均有正當工作，
    僅因業務上關係，偶罹刑典，事後已深具悔意，且公訴人於
    本案提起公訴前曾兩度給予上訴人等人緩起訴處分，顯見亦
    有寬宥之意。至於本案告訴人乙○○與東聯光訊玻璃股份有
    限公司間之勞務糾紛，業經本院民事庭為乙○○勝訴之判決
    ，且核該勞資訴訟與本案上訴人等所犯偽造文書犯行並無相
    關，附此敘明。是本院認為上訴人等人經此起訴、審判與刑
    之宣告，當知所警惕，信無再犯之虞，所宣告之刑以暫不執
    行為適當，併均予以宣告緩刑2 年，以啟自新。
據上論斷，應依刑事訴訟法第455 條之1 第3 項、第368 條、第
364條、第373 條，刑法第74條第1 款，判決如主文。
本案經檢察官邱曉華到庭執行職務。
中    華    民    國    95    年    6     月    30    日
                  刑事第六庭  審判長法  官  林  孟  宜
                                    法  官  蔡  寶  樺
                                    法  官  陳  永  來
上正本證明與原本無異。
不得上訴。
                                    書記官  劉  霜  潔
中    華    民    國    94    年    6     月    30    日
本案論罪科刑法條
中華民國刑法第216條
行使第二百十條至第二百十五條之文書者，依偽造、變造文書或
登載不實事項或使登載不實事項之規定處斷。
中華民國刑法第215條
從事業務之人，明知為不實之事項，而登載於其業務上作成之文
書，足以生損害於公眾或他人者，處三年以下有期徒刑、拘役或
五百元以下罰金。


司法院資訊處製作；財團法人民間司法改革基金會備份。
